臺灣士林地方法院刑事判決　　　　　　　 94年度易字第923號
公　訴　人　臺灣士林地方法院檢察署檢察官
被　　　告　丙○○
上列被告因竊盜案件，經檢察官提起公訴（94年度偵字第10013
號）暨移請併辦審理（94年度偵字第11377號），經被告於準備
程序中就被訴事實為有罪之陳述，本院合議庭裁定改由受命法官
獨任依簡式審判程序審理，並判決如下：
    主  文
丙○○連續攜帶兇器竊盜，累犯，處有期徒刑捌月。
    事實及理由
壹、犯罪事實：
一、丙○○曾於民國90年間因竊盜案件，經本院以89年度湖簡字
    第523 號判決判處有期徒刑3 月，緩刑2 年確定，復於緩刑
    期間因犯竊盜案件，經本院以91年度簡字第338 號判決判處
    有期徒刑4 月確定，前揭緩刑宣告亦經撤銷，二罪接續執行
    於92年7 月17日執行完畢；再於92年間因竊盜案件，經本院
    以92年度士簡字第1363號判決判處有期徒刑4 月確定，另於
    93年間因搶奪案件，經本院以93年度訴字第38號判決判處有
    期徒刑7 月確定，經本院以93年度聲字第406 號裁定應執行
    有期徒刑10月確定，又於93年間因竊盜案件，經本院以93年
    度湖交簡字第92號判決判處有期徒刑6 月確定，上開案件接
    續執行，甫於94年6 月19日執行完畢。
二、詎其猶不知悔改，竟基於意圖為自己不法所有之概括犯意，
    連續為下列之竊盜行為：
  於94年9 月18日凌晨0 時許，持其所有客觀上足使人之生命
    、身體安全受有危害，可作為兇器使用之螺絲起子1 支（未
    扣案，已丟棄滅失），在臺北市○○區○○路166 巷16弄20
    號前竊取甲○○所有車號DOC-357 號輕機車1 輛。嗣於同日
    上午9 時30分許，丙○○騎乘前揭機車行經臺北市○○區○
    ○街48號前經警盤查，始查悉前情。
  於94年10月27日3 時40分許，在臺北市○○區○○路2 段20
    巷5 號家樂福廣場前，見乙○○將NOKIN 牌行動電話一支置
    於躺椅上，竟趁機竊取該支行動電話，得手後供己使用。經
    乙○○發覺上情報警處理，嗣於同日5 時30分許，在臺北市
    南港區○○路166 巷16弄15號4 樓之丙○○住處內為警查獲
    。
貳、程序事項：
    本件被告丙○○所犯並非死刑、無期徒刑、最輕本刑為3 年
    以上有期徒刑之罪或高等法院管轄第一審案件，其於準備程
    序進行中，先就被訴事實為有罪之陳述，經告知其簡式審判
    程序之旨，並聽取公訴人及被告之意見後，本院合議庭依刑
    事訴訟法第273 條之1 第1 項之規定，裁定由受命法官獨任
    進行簡式審判程序，合先敘明。
參、實體事項：
一、按被告以外之人於審判外之言詞或書面陳述，除法律有規定
    者外，不得作為證據。前項規定，於法院以簡式審判程序或
    簡易判決處刑者，不適用之，刑事訴訟法第159 條定有明文
    。
二、上開事實有下列證據足以證明：
(一)被告之自白：被告於警詢、偵查、本院準備程序及審理中坦
    承於上揭時地連續竊取被害人財物之事實，其上開任意自白
    核與下列事證相符，自應採為證據。
(二)被害人甲○○於警詢之指述（詳見94年偵字第10013 號偵查
    卷第20至21頁警詢筆錄）。
(三)被害人乙○○於警詢之指述（詳見94年偵字第11377 號偵查
    卷第14至16頁警詢筆錄）。
(四)書證：贓物認領保管單2 紙、現場相片2 張、贓物照片6 張
    、車輛車牌失竊作業查獲車輛認可資料1 份（詳見94年偵字
    第10013 號偵查卷第14頁、第23頁至25頁，94年偵字第1137
    7 號偵查卷第24至26頁）。
(五)綜上積極證據，上述犯罪事實已得確切之證明，被告犯行堪
    以認定，應依法論罪科刑。
三、論罪科刑之理由：
(一)按所謂兇器，其種類並無限制，凡客觀上足對人之生命、身
    體、安全構成威脅，具有危險性之兇器均屬之，螺絲起子係
    鐵製品，屬質硬形堅之利器，如用於行兇，依一般社會通念
    ，均足以危害他人生命、身體之安全，而具有危險性，自屬
    兇器無訛。故核被告就犯罪事實所為，係犯刑法第321 條
    第1 項第3 款之攜帶兇器加重竊盜罪；犯罪事實所為，係
    犯同法第320 條第1 項之普通竊盜罪
(二)被告先後2 次竊盜犯行，時間緊接，犯罪基本構成要件相同
    ，顯係基於概括犯意反覆為之，為連續犯，應依刑法第56條
    之規定，論以刑法第321 條第1 項第3 款之連續攜帶兇器加
    重竊盜罪，並依法加重其刑。
(三)又公訴人起訴之事實雖未敘及被告關於犯罪事實之犯行，
    然該部分事實與公訴人已起訴之犯罪事實既具有連續犯之裁
    判上一罪關係，應為起訴效力所及，本院自應併予審理。
(四)查被告曾犯如事實欄所載之罪並經執行徒刑完畢，有臺灣高
    等法院被告前案紀錄表在卷可稽，其於受有期徒刑執行完畢
    後5 年內，再犯本案有期徒刑以上之加重竊盜罪，為累犯，
    應依刑法第47條之規定遞加重其刑。
(五)爰審酌被告前有多次竊盜犯罪紀錄，素行不佳，且甫於94年
    6 月19日執畢出監，竟不知悔改，復犯本件竊盜犯行，顯見
    其法治觀念薄弱，行為亟待矯正，實不宜輕縱，及其竊盜方
    法、手段、所得財物價值，犯後坦承犯行態度尚稱良好等一
    切情狀量處如主文所示之刑，以示懲儆。
四、至被告供竊盜犯罪所用之螺絲起子1 支並未扣案，且據被告
    供承業已丟棄（詳見本院94年11月30日審判筆錄），顯已滅
    失，為免將來執行困難，爰不予宣告沒收。
五、應適用之法律：
    刑事訴訟法第273 條之1 第1 項、第310 條之2 、第454 條
    第1 項、第299 條第1 項前段，刑法第56條、第321 條第1
    項第3 款、第47條。
六、如不服本件判決，得自收受判決送達之日起10日內，向本院
    提出上訴書狀，上訴於第二審法院。
本案經檢察官陳國鳴到庭執行職務。
中　　華　　民　　國　　94　　年　　12　　月　　14　　日
                  刑事第三庭法  官  汪梅芬
以上正本證明與原本無異。
對於本件判決如有不服，應於收受送達後10日內，向本院提出上
訴書狀，上訴於臺灣高等法院，並按他造當事人之人數附具繕本
。
                            書記官  林旻弘
中　　華　　民　　國　　94　　年　　12　　月　　14　　日
附錄論罪法條：
中華民國刑法第321條第1項第3款：
犯竊盜罪而有下列情形之一者，處6月以上、5年以下有期徒刑：
三  攜帶兇器而犯之者。
